臺灣板橋地方法院交通法庭裁定　　　　 96年度交聲字第265號
原處分機關　交通部公路總局臺北區監理所板橋監理站
異　議　人　甲○○
上列異議人因不服原處分機關於民國96年2 月13日所為板監裁字
裁41-AEV253557號違反道路交通管理事件裁決書所為處分，經聲
明異議，本院裁定如下：
    主  文
異議駁回。
    理  由
一、本件聲明異議意旨詳如附件聲明異議狀所載。
二、按「汽車駕駛人，行經有燈光號誌管制之交岔路口闖紅燈者
    ，處新臺幣一千八百元以上五千四百元以下罰鍰」、「汽車
    駕駛人有左列各款所列條款之一者，除依原條款處罰鍰外，
    並予記點：三、有第四十三條、第五十三條或第五十四條情
    形之一者，各記違規點數三點」，道路交通管理處罰條例第
    53條第1 項、第63條第1 項第3 款定有明文。
三、經查：異議人於民國（下同）96年1 月2 日1 時40分許，騎
    用CRP-893 號機車，行經台北市○○○路○ 段與葫蘆街口處
    ，違規闖越上開延平北路5 段路口處之紅燈號誌乙情，業據
    原處分機關於移送書中指述綦詳，核與台北市政府警察局士
    林分局96年1 月30日北市警士分交字第09630224600 號函所
    述異議人上開違規之情節及證人即警員王清正於本院訊問時
    證稱：「（是否是當場攔停舉發？）是的，我是見異議人闖
    紅燈，異議人的車速滿快的，我當時在延平北路五段葫蘆街
    口巡邏經過，我當時站在延平北路上，距離上開路口約20公
    尺，我就騎機車追上異議人，再攔停舉發。當天異議人沒有
    在舉發通知單上簽收，異議人認為他沒有闖紅燈，異議人也
    沒有說他車速有多少」、「（當天你看到闖紅燈的人是否確
    定是甲○○？）是的，當時我看到闖紅燈的機車是從大同區
    往社子方向，當時只有甲○○那一台機車行經該處。異議人
    的機車應該是深色，因為是凌晨，我只記得是深色的機車，
    異議人的機車後座有載一位女性，我沒有記下機車的廠牌」
    、「（從你開始追到把異議人攔停距離大約多遠？）超過一
    百公尺，我都是直線在後方追上異議人，當時是凌晨，中間
    沒有障礙物阻擋，我發現異議人闖紅燈就盯上他，到攔停他
    為止，都沒有被阻擋過」、「（當時現場路口是雙向幾車道
    ？）雙向四車道」、「（當時看到闖紅燈的機車是行駛那一
    個車道？）外側車道」等語，均相符合，復有在場警員王清
    正所填製「舉發違反道路交通管理事件通知單」乙紙，在卷
    可稽，足堪認定。雖異議人及證人乙○○2 人於本院訊問時
    均辯稱異議人於上開時地騎用上開機車通過上開路口處時，
    上開路口之號誌確屬綠燈，可能係警員王清正誤認車輛或號
    誌所致云云。惟異議人於上開時地違規闖越上開路口之紅燈
    號誌通過乙節，業據證人王清正於本院訊問時證述綦詳，有
    如上述，且王清正乃從事交通勤務之專業人員，應無誤判或
    誤認之虞，而異議人於上開時地確有騎用上開機車行經上開
    路口，並遭警員王清正攔停舉發等情，亦據異議人及證人乙
    ○○於本院訊問時所不否認在卷，且證人乙○○與異議人係
    屬男女朋友之親密關係，亦容有迴護異議人之虞，是異議人
    及證人乙○○2 人上開所述，自均不足為有利異議人認定之
    依據，至為顯然。綜上所述，本件原處分機關以異議人上開
    違規行為明確，依道路交通管理處罰條例第53條第1 項、第
    63 條 第1 項第3 款之規定，裁處異議人新台幣（下同）1
    千8 百元之罰鍰，並記違規點數3 點，應無任何違法或不當
    之處，至為灼然。茲本件異議人不服原處分機關所為上開裁
    決書之處分，聲明異議，而空言指摘云云，揆諸上述，為無
    理由，應予駁回。
據上論斷，應依道路交通案件處理辦法第19條，裁定如主文。
中　　華　　民　　國　　96　　年　　4 　　月　　25　　日
                    交通法庭  法　官  林 晏 鵬
上列正本證明與原本無異。
如不服本裁定，應於裁定送達後五日內向本院提出抗告狀。
                              書記官  陳 映 孜
中　　華　　民　　國　　96　　年　　4　　月　　25　　日
